【裁判字號】    95,訴,125
【裁判日期】    950227
【裁判案由】    毒品危害防制條例
【裁判全文】
臺灣高雄地方法院刑事判決               95年度訴字第125號
公  訴  人  臺灣高雄地方法院檢察署檢察官
被      告  甲○○
                   （現因另案於臺灣高雄第二監獄受執行中）
上列被告因違反毒品危害防制條例案件，經檢察官提起公訴（94
年度毒偵字第9596號），本院合議庭裁定由受命法官獨任進行簡
式審判程序後，判決如下：
    主  文
甲○○連續施用第一級毒品，累犯，處有期徒刑捌月。扣案含有
第一級毒品海洛因成分之白粉（驗後淨重零點參陸公克）沒收銷
燬之。
    事  實
一、甲○○前於民國（下同）92年間因竊盜案件，經本院判處有
    期徒刑1 年2 月確定，嗣於94年4 月30日執行完畢。又於92
    年間因施用毒品案件，經檢察官聲請本院以92年毒聲字第49
    91號裁定送觀察、勒戒後，認有繼續施用毒品傾向，再經本
    院依檢察官聲請以92年度毒聲字第6999號裁定送強制戒治，
    嗣於93年6 月16日因無繼續強制戒治必要而執行完畢（起訴
    書誤載於93年11月17日執行完畢）。詎甲○○仍未戒除毒癮
    ，基於施用第一級毒品海洛因之概括犯意，自前揭強制戒治
    執行完畢釋放後5 年內之94年10月21日某時起，至94年12月
    1 日10時止，以平均每日施用1 次之頻率，在高雄市○鎮區
    ○○里○○路30號住處，以將海洛因摻加在香菸內抽吸之方
    式，施用第一級毒品海洛因多次，為警於94年11月25日15時
    10分許，在高雄市○鎮區○○路與衙國路口查獲，並扣得含
    有第一級毒品海洛因成分之白粉（驗後淨重0.36公克）。
二、案經高雄市政府警察局前鎮分局移請臺灣高雄地方法院檢察
    署檢察官偵查起訴。
    理  由
一、(一)上揭犯罪事實，業據被告甲○○於本院審理時為有罪陳述
    ，(二)核與被告於94年11月25日15時30分許為警查獲後警詢時
    所採集尿液，經送驗結果呈嗎啡（為海洛因經人體代謝反應
    物）陽性反應相符，此有高雄市立凱旋醫院94年12月5 日轉
    碼編號A00000000 號尿液檢驗報告（見94毒偵9596號卷第13
    頁）1 紙在卷可稽。(三)又扣案白粉，經送驗結果，確含有海
    洛因成分，復有法務部調查局調科壹字第220022188 號鑑定
    通知書1 紙（見本院卷）可稽。(四)又被告前於92年間因施用
    毒品案件，經檢察官聲請本院以92年毒聲字第49 91 號裁定
    送觀察、勒戒後，認有繼續施用毒品傾向，再經本院依檢察
    官聲請以92年度毒聲字第6999號裁定送強制戒治，嗣於93年
    6 月16日因無繼續強制戒治必要而執行完畢之事實，亦有臺
    灣高等法院被告前案紀錄表、檢察官於93年6 月11日批示「
    可認為無繼續戒治之必要，請予釋放」在台灣屏東戒治所93
    年6 月4 日屏戒治所字第0931200402號函、臺灣屏東戒治所
    93年6 月16日92年戒執一字第787 號解還通知及出所證明書
    各1 份在卷足參，是被告甲○○於強制戒治執行完畢釋放後
    5 年內再犯本件施用毒品之犯行事證明確，應依法論科。
二、(一)查海洛因係毒品危害防制條例第2 條第2 項第1 款明定之
    第一級毒品，核被告甲○○所為，係犯毒品危害防制條例第
    10 條 第1 項之施用第一級毒品罪，被告持有第一級毒品之
    行為已為其施用之高度行為所吸收，不另論罪。(二)被告多次
    施用第一級毒品海洛因之犯行，時間緊接、方法相同，觸犯
    構成要件相同之罪，顯係基於概括犯意為之，為連續犯，依
    刑法第56條之規定，以一罪論並加重其刑。檢察官雖僅就被
    告於94年11月間某日起至94年11月23日為警採尿前之某時止
    之施用第一級毒品之犯罪行為起訴，惟其餘部分與起訴事實
    具有連續犯關係，係裁判上一罪關係，為起訴效力所及，本
    院自應併予審究。(三)又被告前於92年間因竊盜案件，經本院
    判處有期徒刑1 年2 月確定，嗣於94年4 月30日執行完畢，
    有臺灣高等法院被告前案紀錄表可參，其於執行完畢後5年
    內再犯本件犯行，為累犯，應依刑法第47條之規定加重其刑
    ，其同時有二加重事由，應依刑法第70條之規定遞加之。(四)
    爰審酌被告前經觀察、勒戒、強制戒治，竟仍不知悔改，無
    堅定戒癮之意志，惟其行為尚未危害他人及其犯後坦承犯行
    ，態度尚稱良好等一切情狀，量處如主文所示之刑。(五)扣案
    含有第一級毒品海洛因成分之白粉（驗後淨重0.36公克）應
    依毒品危害防制條例第18條第1 項前段之規定，沒收銷燬之
    。至於送驗耗費之海洛因部分，既已滅失不存在，自無宣告
    沒收銷燬之必要。
據上論斷，應依刑事訴訟法第273條之1第1項、第299條第1項前
段，毒品危害防制條例第10條第1 項、第18條第1 項前段、第23
條第2 項，刑法第11條、第56條、第47條、第70條，判決如主文
。
本案經檢察官乙○○到庭執行職務
中    華    民    國    95    年    2     月    27    日
                  刑事第十一庭  法  官  楊智守
以上證明與原本無異。
如不服本判決，應於判決送達後10日內，向本院提出上訴狀。
中    華    民    國    95    年    2     月    27    日
                                書記官  王美玲
附錄本案論罪科刑法條：
毒品危害防制條例第10條
施用第1級毒品者，處6月以上5年以下有期徒刑。
施用第2級毒品者，處3年以下有期徒刑。


司法院資訊處製作；財團法人民間司法改革基金會備份。
